最高法院刑事判決　　　　　　九十四年度台上字第六四二四號
　　上　訴　人　甲○○
　　　　　　　　　　　　號
上列上訴人因偽造有價證券案件，不服台灣高等法院台中分院中
華民國九十四年八月十一日第二審判決（九十四年度上訴字第一
二六六號，起訴案號：台灣苗栗地方法院檢察署九十二年度偵字
第四四四三號），提起上訴，本院判決如下：
    主  文
上訴駁回。
    理  由
按刑事訴訟法第三百七十七條規定，上訴於第三審法院，非以判
決違背法令為理由，不得為之。是提起第三審上訴，應以原判決
違背法令為理由，係屬法定要件。如果上訴理由狀並未依據卷內
訴訟資料，具體指摘原判決不適用何種法則或如何適用不當，或
所指摘原判決違法情事，顯與法律規定得為第三審上訴理由之違
法情形，不相適合時，均應認其上訴為違背法律上之程式，予以
駁回。本件原判決撤銷第一審諭知無罪之判決，改判論處上訴人
甲○○意圖供行使之用，而偽造有價證券累犯罪刑，已詳認定
犯罪事實之依據及憑以認定之理由，並對其所為係被迫始簽發系
爭本票之辯詞，如何不足採信，亦已依據卷內資料予以指駁及說
明。上訴意旨謂：上訴人簽發之本票二張，其署押處均異常，原
判決也認定確有地下錢莊人員持該等本票，向上訴人之母彭雲英
索討債務，參以上訴人在原審所提剪報及網頁資料，各有「灌水
酒店」及「暴力強行收帳」之報導，則上訴人辯稱係在欠缺自由
意識下，不得已始在系爭本票上簽署「徐慶榮」名字，上訴人委
無偽造本票犯意，原判決仍論處上訴人罪刑，洵有未洽等語，係
就原審已詳為調查論斷與說明之事項，再事爭執，殊非適法之第
三審上訴理由。又刑事訴訟法第三百七十九條第十款所謂應調查
之證據，係指與待證事實有重要關係，在客觀上認為有調查之必
要者而言。上訴人在原審所提網頁及剪報影本各一份（見原審卷
第二八、二九頁），核與本件事證無關，原審不為無益之調查及
未於理由內說明，難謂有調查未盡及理由不備之違法。而依原判
決所認定之事實，上訴人係為清償積欠綽號「阿秋」之墊款，始
偽造其父徐慶榮名義為共同發票人之系爭本票，雖係新債清償，
但系爭本票無法兌現時，上訴人舊債將依然存在，則原判決認上
訴人不另成立詐欺罪，其法則之適用洵無不合。至原判決將系爭
本票上發票日期，載為「到期日」，及理由三既謂上訴人簽發行
使系爭本票，係為「償還原欠之款項」，卻又謂「其詐取財物之
行為」，經通觀判決全文，其「到期日」核係「發票日」之筆誤
，「其詐取財物之行為」則係「償還原欠之款項」之筆誤，除得
由原審法院裁定更正外，尚與判決主旨無所影響。此外，上訴人
徒憑己意，對原審職權之適法行使及原判決理由已說明之事項，
任意爭辯，核與法定上訴第三審之形式要件不符，其上訴違背法
律上之程式，應予駁回。
據上論結，應依刑事訴訟法第三百九十五條前段，判決如主文。
中　　華　　民　　國　九十四　年　 十一 　月　 十七 　日
                      最高法院刑事第四庭
                          審判長法官  謝　家　鶴
                                法官  洪　文　章
                                法官  花　滿　堂
                                法官  陳　世　淙
                                法官  洪　佳　濱
      本件正本證明與原本無異
                                      書  記  官
中　　華　　民　　國　九十四　年　 十一 　月 　三十 　日
                                                      Ｅ
